【裁判字號】    98,易,438
【裁判日期】    980422
【裁判案由】    竊盜
【裁判全文】
臺灣板橋地方法院刑事判決               98年度易字第438號
公  訴  人  臺灣板橋地方法院檢察署檢察官
被      告  甲○○
                    （現在臺灣宜蘭監獄執行中，並暫寄押在
                      臺灣臺北監獄臺北分監）
            丙○○
                    （現在臺灣臺北監獄臺北分監執行中）
上列被告等因竊盜案件，經檢察官提起公訴（97年度偵字第1512
1 、30691 號），本院判決如下：
    主  文
甲○○攜帶兇器竊盜，累犯，處有期徒刑拾月。
丙○○無罪。
    事  實
一、甲○○前因竊盜、過失傷害、肇事逃逸、施用第一級毒品、
    施用第二級毒品等案件，分別經法院判決判處有期徒刑1 年
    、3 月、10月、11月、8 月確定，嗣前開刑期經臺灣高等法
    院以96年度聲減字第775 號裁定均予減刑，並定其應執行有
    期徒刑1 年8 月確定，甫於民國96年7 月16日縮刑期滿執行
    完畢。
二、詎甲○○仍不知悔改，竟意圖為自己不法所有，於97年5 月
    13日上午8 時許，隨身攜帶客觀上對他人身體安全具危險性
    可供兇器使用之瑞士刀1 把、萬能鑰匙5 支、一字起子1 支
    、活動扳手2 支、挫刀2 把、剪刀半支等工具，前往位在臺
    北縣三重市○○街、自強路4 段路口處之某停車場內，並另
    持用自備汽車鑰匙1 支竊取乙○○所有之車牌號碼K7-2021
    號自用小客車（下稱本案汽車）得逞，供己作為代步使用。
    嗣於同日上午10時許，甲○○駕駛本案汽車至臺北縣三重市
    ○○街690 號網際先鋒網咖搭載不知情之丙○○後，開車行
    經臺北市○○區○○路401 巷口時，因有紅燈右轉之違規情
    事，經巡邏警員發覺欲加以攔查，甲○○見狀遂駕車逃逸，
    並將本案汽車停放在臺北市○○區○○路347 巷80號前路邊
    ，旋下車徒步逃離現場，丙○○則於同日上午10時15分許，
    在同巷46號前為警當場逮捕，並扣得本案汽車（業經乙○○
    領回）及前開瑞士刀等物，而經循線追查後，始悉上情。
三、案經臺北市政府警察局內湖分局移請臺灣板橋地方法院檢察
    署檢察官偵查後提起公訴。
    理  由
壹、有罪部分
一、本案以下認定事實所引用之證據，檢察官、被告甲○○均未
    曾就證據能力表示異議，而各該證據依刑事訴訟法規定，經
    核亦無不具證據能力之情事，故本院認均得作為認定被告甲○○有罪之依據，合先敘明。
二、上揭犯罪事實，業據被告甲○○於本院審理時坦承不諱，核
    與證人即被告丙○○於警詢時；證人即被害人乙○○於警詢
    及檢察官訊問時；證人即警員李旻憲於本院審理時所為之證
    述均相合，並有搜索扣押筆錄暨扣押物品目錄表、贓物認領
    保管單、臺北市政府警察局車輛尋獲電腦輸入單、車籍查詢
    基本資料詳細畫面各1 份、照片12張附卷可稽，及瑞士刀1
    把、萬能鑰匙5 支、一字起子1 支、活動扳手2 支、挫刀2
    把、剪刀半支等工具扣案可資佐證，足認被告甲○○自白與
    事實相符，堪以採信。本案事證明確，被告甲○○之犯行洵
    堪認定。
三、按刑法第321 條第1 項第3 款之罪，係以行為人攜帶兇器竊
    盜為其加重條件，此所謂兇器，其種類並無限制，凡客觀上
    足對人之生命、身體安全構成威脅，具有危險性之兇器均屬
    之，且只要於竊盜時攜帶兇器，即構成加重竊盜罪名，而不
    以取出兇器犯之為必要，亦不以攜帶之初有持以行兇之意圖
    為限（最高法院79年台上字第5253號判例、94年度台上字第
    3149號判決意旨參照）。查扣案瑞士刀1 把、萬能鑰匙5 支
    、一字起子1 支、活動扳手2 支、挫刀2 把、剪刀半支等工
    具，均具有金屬尖銳部位，業經本院於審理期日當庭勘驗無
    訛，如任持其一用以攻擊人體，客觀上足以造成相當之傷害
    ，足認皆具有殺傷力而可供作為兇器使用。是核被告甲○○
    所為，係犯刑法第321 條第1 項第3 款之攜帶兇器竊盜罪。
    查被告甲○○前因竊盜、過失傷害、肇事逃逸、施用第一級
    毒品、施用第二級毒品等案件，分別經法院判決判處有期徒
    刑1 年、3 月、10月、11月、8 月確定，嗣前開刑期經臺灣
    高等法院以96年度聲減字第775 號裁定均予減刑，並定其應
    執行有期徒刑1 年8 月確定，甫於96年7 月16日縮刑期滿執
    行完畢，此有臺灣高等法院被告前案紀錄表1 份在卷足徵，
    其於有期徒刑執行完畢5 年內故意再犯本案有期徒刑以上之
    罪，依刑法第47條第1 項規定成立累犯，並應加重其刑。爰
    審酌被告甲○○前已有竊盜刑案前科紀錄之素行狀況，有前
    開臺灣高等法院被告前案紀錄表在卷可參，兼衡其犯罪動機
    、手段、所生危害程度，及於犯後尚知坦認所為等一切情狀
    ，量處如主文所示之刑，以資懲儆。至扣案瑞士刀1 把、萬
    能鑰匙5 支、一字起子1 支、活動扳手2 支、挫刀2 把、剪
    刀半支等工具，被告甲○○於檢察官訊問時起，迄至本院審
    理期日止，或稱係被告丙○○所有，或稱係被告丙○○友人
    因修理機車所遺留，其要拿給被告丙○○轉交者，前後所述
    雖有不一，然均否認係其本人所有之物，而遍查卷內積極證
    據資料，尚難認定前開工具確係屬被告甲○○自身所有者，
    經核亦非屬違禁物或本院應義務沒收之物，自皆無從宣告沒
    收。另被告甲○○於本院供認竊取本案汽車時所持用之自備
    汽車鑰匙1 支並未扣案，且其於本院審理時，復陳明：鑰匙
    當天我是拔起來收在口袋裡，現在已經丟掉，不知道在何處
    等語，經核前開汽車鑰匙既同非屬違禁物或本院應義務沒收
    之物，為免造成執行困難，故爰不併予諭知沒收，附此敘明
    。
貳、無罪部分
一、公訴意旨另略以：被告丙○○、甲○○基於意圖為自己不法
    所有之竊盜犯意聯絡，於97年5 月13日上午8 時許，在臺北
    縣三重市○○街、自強路4 段口前，持用瑞士刀等兇器，由
    被告丙○○負責把風，甲○○則負責開啟車門發動引擎，共
    同竊得本案汽車作為渠等代步之工具云云。因認被告丙○○
    共同涉犯本案加重竊盜罪嫌。
二、按犯罪事實應依證據認定之，無證據不得認定其犯罪事實；
    不能證明被告犯罪者，應諭知無罪之判決，刑事訴訟法第15
    4 條第2 項、第301 條第1 項分別定有明文。次按事實之認
    定，應憑證據，如未能發現相當證據，或證據不足以證明，
    自不能以推測或擬制之方法，為裁判基礎；且認定犯罪事實
    ，所憑之證據，無論直接或間接證據，其為訴訟上之證明，
    須於通常一般之人均不致有所懷疑，而得確信其為真實之程
    度者，始得據之為有罪之認定，倘其證明尚未達到此一程度
    ，而有合理性懷疑之存在時，即無從為有罪之認定，最高法
    院40年台上字第86號、76年台上字第4986號判例分別可資參
    酌。
三、訊據被告丙○○固坦承：案發當日由甲○○駕駛本案汽車搭
    載伊前往內湖，嗣於上午10時15分許，在臺北市○○區○○
    路347 巷46號前為警逮捕等情不諱，惟堅決否認有何共同加
    重竊盜之犯行，辯稱：伊當天上午6 點多到8 、9 點是在臺
    北縣三重市○○街690 號的網際先鋒網咖上網，是甲○○開
    本案汽車過來載伊，遭逮捕後伊有帶警員去甲○○家，不知
    道甲○○為何要指證伊等語。查證人乙○○於檢察官訊問時
    ，已證稱：我一直到13日11時警方通知才發現本案汽車不見
    ，停放地點只是1 個空地有鐵門，沒有監視器也沒有管理員
    等情明確，是本案既無堪以證明被告丙○○係與甲○○共同
    行竊之客觀書證、鑑定資料或目擊證人，公訴人認被告丙○○共同涉犯前開加重竊盜罪嫌，無非僅係以證人甲○○於檢
    察官訊問時之證述為憑，經查：
（一）證人甲○○於97年6 月20日檢察官訊問時，先稱：是我先
      坐車去三重仁愛街的網咖找被告丙○○，然後我再開車載
      他，我開的車子（即本案汽車）是被告丙○○開到網咖店
      的云云，嗣又改稱：我有偷車子，被告丙○○拿剪刀給我
      ，他叫我去開車，我開出來就載他離開，被告丙○○也有
      在場，剛剛所述去網咖店載被告丙○○是假的云云，足見
      其前後所言已有歧異之情。而甲○○於本院審理時，則具
      結證稱：當時只有我1 個人用自備鑰匙竊取本案汽車，我
      開車去找被告丙○○時，他人是在網咖，在遭遇警察查緝
      的過程中，我有跟被告丙○○說該車子是贓車。我承認在
      偵訊時有說是被告丙○○叫我去偷本案汽車的，但是是因
      為他被抓的時候，說東西都是我的，我氣憤才會講本案汽
      車是他叫我去偷的，也心想是否是他告密的，之前跟我一
      起住在八里的朋友有跟我說被告丙○○帶警察去找我之事
      等情在卷，核與甲○○於前開檢察官訊問當日，即同時證
      稱：因為我與被告丙○○有仇，他被抓那一天，他就一直
      帶警察去找我，我覺得他不講義氣等語相符，足認甲○○
      於檢察官訊問時，確對被告丙○○心生不滿，而尚難排除
      甲○○於偵查中設詞構陷被告丙○○入罪之可能，況甲○○於本院審理時既已翻供並坦白承認先前確有虛偽證述之
      情，自無法僅憑甲○○單一存有瑕疵之證詞，即遽認被告
      丙○○確有共犯加重竊盜罪之事實。
（二）再觀諸被告丙○○於警詢時，即已供明：我當時在網咖等
      甲○○，可以調錄影帶查證，是他開車到仁愛街690 號來
      載我的，網咖有錄影帶存證等語，雖依卷內證據資料顯示
      ，警員事後應未實際前往該網咖調閱監視器錄影畫面，惟
      若被告丙○○有意以前開不實情節矇騙警員，焉有明確陳
      述地址供警方查詢其不在場證明之必要，且證人即警員吳
      承洋於本院審理時，亦證稱：被告丙○○有帶我們去八里
      查捕另1 個逃走的嫌犯，我記得他好像也有提議要幫我們
      聯絡另1 個嫌犯出來，但我們怕被告丙○○跑掉，所以沒
      有答應這個提議等情，是倘被告丙○○確有共同竊取本案
      汽車，則甲○○若遭警方逮獲並供出前情，勢將對被告丙○○更為不利，依常情被告丙○○當無積極帶同配合警員
      查緝甲○○之理。另被告丙○○於本案警方追捕時，雖同
      有下車逃跑之舉，惟其於本院審理時，已供稱：是因為我
      包包有吸食器等語，核與證人李旻憲於本院審理時，證稱
      ：當時被告丙○○跟另一個人逃跑的方向不一樣，往被告
      丙○○逃跑方向的路面遺留有1 個袋子，裡面有扣案之吸
      食器等情一致，且被告丙○○嗣經警方採集尿液送台灣尖
      端先進生技醫藥股份有限公司鑑驗後，確呈甲基安非他命
      之陽性反應，足見其於本案查獲前曾有施用甲基安非他命
      之情，此有濫用藥物檢驗報告在卷可憑，是被告丙○○當
      時既甫違犯施用第二級毒品罪責，而甲○○於警方追捕過
      程中如前述復已向其告知本案汽車係屬贓車乙事，若被告
      丙○○遭警逮捕，之後勢將因毒品案件遭起訴判刑，自難
      期待其停留原地接受詢問甚明，故同難以此推論被告丙○○有何共犯竊盜本案汽車之嫌。
四、綜上所述，本院認被告丙○○所辯非屬無稽，依卷內積極證
    據資料，尚無法使本院達到被告丙○○確與甲○○共同竊取
    本案汽車之確信。此外，復查無其他積極證據，足資證明被
    告丙○○涉有上開犯行，爰依前揭法條規定及判例意旨說明
    ，諭知被告丙○○無罪之判決（至甲○○於本案檢察官訊問
    時，以證人身分具結後所為之證述內容，顯疑有虛偽不實之
    情，而可能構成刑法偽證罪嫌，此部分應由檢察官另行偵辦
    ，併此敘明）。
據上論斷，應依刑事訴訟法第284 條之1 、第299 條第1 項前段
、第301 條第1 項，刑法第321 條第1 項第3 款、第47條第1 項
，判決如主文。
本案經檢察官陳豐年到庭執行職務。
中    華    民    國    98    年    4     月    22    日
                  刑事第十八庭  法  官  張 兆 光
上列正本證明與原本無異。
如不服本判決，應於判決送達後10日內敘明上訴理由，向本院提
出上訴狀 (應附繕本) ，上訴於臺灣高等法院。其未敘述上訴理
由者，應於上訴期間屆滿後20日內向本院補提理由書「切勿逕送
上級法院」。
                                書記官  曹 秋 冬
中    華    民    國    98    年    4     月    22    日
附錄本案論罪科刑法條：
刑法第321 條第1 項
犯竊盜罪而有左列情形之一者，處6 月以上、5 年以下有期徒刑
：
一、於夜間侵入住宅或有人居住之建築物、船艦或隱匿其內而犯
    之者。
二、毀越門扇、牆垣或其他安全設備而犯之者。
三、攜帶兇器而犯之者。
四、結夥三人以上而犯之者。
五、乘火災、水災或其他災害之際而犯之者。
六、在車站或埠頭而犯之者。


司法院資訊處製作；財團法人民間司法改革基金會備份。
